臺灣臺北地方法院民事簡易判決
110年度北簡字第16540號
原      告  陳秋桂  
被      告  林芷瑄  
訴訟代理人  簡羽萱律師
            呂紹宏律師
            黃仕翰律師
上列當事人間債務人異議之訴事件，於民國111年3月21日言詞辯
論終結，本院判決如下：
    主    文
本院110年度司執字第60005號強制執行事件之強制執行程序應撤
銷。
訴訟費用由被告負擔。
    事實及理由
一、原告主張、聲明：原告雖因本院109年度訴字第2835號民事
    判決，賠償被告新台幣(下同)10萬元，然該案至多認定原告
    有過失，被告以本院110年司執字第60005號執行事件(下稱
    系爭執行)執行原告所提10萬元及1萬5千元擔保。另案本院1
    09年北小字第5368號案件，判被告須賠償，惟被告名下無財
    產，強制執行其薪水，亦扣不到，僅扣到21元，被告逃避債
    務不還錢，卻有錢請律師為其出庭。她先生名下現今亦放在
    先生弟弟名下，二人逃避原告債權，卻想執行原告之擔保。
    原告主張以109北小字第5368號、109年訴字第7489號判決與
    109年度上易字第1238號互相扣抵債權債務。若本院無法以
    債務人異議之訴，請求兩造間債權相抵。並聲明：如主文。
二、被告答辯、聲明：原告主張與被告間有109年度北小字第536
    8號判決強制執行在案，並主張債權抵銷云云。惟查被告聲
    請強制執行係以本院109年度訴字第2835號判決及臺灣高等
    法院109年度上易字第1238號判決為執行名義，其乃肇因於
    原告與被告之丈夫於婚姻關係存續中，相互曖昧，逾越一般
    正常男女來往情誼，不法侵害被告基於配偶關係之身分法益
    及配偶權而情節重大，並經判決原告應賠償被告10萬元，顯
    屬故意侵權行為而負擔此項債務。依民法第339條及參照臺
    灣高等法院108年度上易字第670號判決意旨，被告聲請強制
    執行之債權為原告故意侵權行為所負擔之債務，原告自不得
    主張抵銷，其以對被告有109年度北小字第5368號民事判決
    債權加以抵銷為清償，應為無理由。縱被告係以原告故意侵
    害配偶權之判決作為執行名義，依上開實務見解，亦不得抵
    銷。並聲明：原告之訴駁回。
三、本院判斷的簡要說明：
(一)不爭執事項：被告以系爭執行事件對原告強制執行。
(二)爭執事項：原告得否以本院109年度北小字第5368號、109年
    度訴字第7489號民事判決所認定的債權主張抵銷並撤銷系爭
    執行程序?
　1.經查，原告對被告有本院109年度北小字第5368號、109年度
    訴字第7489號民事判決所載的債權等，已經原告提出上述判
    決在卷，可以認定。　
  2.被告雖依民法第339條及提出台灣高等法院的108年度上易字
    第670號民事判決，抗辯原告不得主張抵銷，但查，原告所
    提上述判決被告對原告的侵權時間分別為108年8月7日(本院
    卷第61頁)、同年5月22日(本院卷第97頁)，均係發生在系爭
    執行事件確定判決所認定，原告對被告侵權行為的106年12
    月19日，108年2月間(系爭執行卷第11頁)之後，並不符合民
    法第339條規定中有關故意侵權行為應發生在前已成立債權
    的要件，尚有誤會，並不可採。而被告所引的上述台灣高等
    法院判決，無法認定與本件基本事實相同，並無拘束本院依
    民法第339條規定解釋的效力。
　3.另經審原告所提的上述民事判決總金額加計利息後已超過被
    告系爭執行所請求執行的金額，原告既已主張抵銷，系爭執
    行所請求的債權已經原告抵銷而不復存在，原告據以請求撤
    銷，即與強制執行法第14條第1項規定相符，而可採取。　
四、綜上，原告以抵銷為由請求撤銷系爭執行，有理由，應准並
    判決如主文第1項。
五、本件事證已明，當事人其餘主張陳述及所提證據，經審酌不
    影響上述認定及說明，故不詳論。
六、原告雖因適用簡易訴訟程序獲得被告敗訴判決，但性質不宜
    宣告假執行，故不依民事訴訟法第389條第1項第3款規定，
    職權宣告假執行。
七、訴訟費用負擔，依民事訴訟法第78條。
中　　華　　民　　國　　111 　年　　4 　　月　　29　　日
            臺灣臺北地方法院臺北簡易庭
                                    法  官  詹駿鴻
以上正本證明與原本無異。
如不服本判決，應於判決送達後20日內向本庭（臺北市○○○路0段
000巷0號）提出上訴狀。（須按他造當事人之人數附繕本）如委
任律師提起上訴者，應一併繳納上訴審裁判費。
中　　華　　民　　國　　111 　年　　4 　　月　　29　　日
                                    書記官  徐宏華